【裁判字號】    90,易,591
【裁判日期】    900406
【裁判案由】    就業服務法
【裁判全文】
臺灣板橋地方法院刑事判決                            九十年度易字第五九一號
    公  訴  人  臺灣板橋地方法院檢察署檢察官
    被      告  甲○○○
                丙○○
                丁○○
                乙○○
右列被告因就業服務法案件，經檢察官提起公訴（八十九年度偵字第二一二五五號）
，本院判決如左：
    主  文
甲○○○、丙○○、丁○○、乙○○均無罪。
    理  由
一、公訴意旨略以：被告丁○○明知不得媒介他人合法聘僱之外國人從事申請許可以
    外之工作，竟自民國八十九年七月二十二日起，得被告甲○○○之同意，使被告
    甲○○○所聘僱該菲律賓國籍女子ＡＮＧＥＬＡ  ＡＮＡＮＯＴＩＡ  ＢＯＲＲ
    ＯＭＥＯ（下稱ＡＮＧＥＬＡ）至被告丙○○位於臺北縣永和市○○路三三八號
    五樓之家中，為被告丙○○所僱用，並使其擔任晚間清潔打掃等工作；被告丁○○另媒介ＡＮＧＥＬＡ至被告乙○○於臺北縣永和市○○路二八七號一樓經營之
    馬來西亞砂鍋肉骨茶店，供被告乙○○留用之，使其負責洗碗收盤工作。迄同月
    三十日十時許，在被告丙○○家為警查獲，始知上情。因認被告甲○○○、丙○○、丁○○、乙○○分別涉有違反就業服務法第五十三條第二款、同法第五十三
    條第一款、第五十六條之規定，而應分別依同法第五十八條第一項、第五十九條
    論處云云。
二、按犯罪事實應依證據認定之，無證據不得推定其犯罪事實，刑事訴訟法第一百五
    十四條定有明文。所謂認定犯罪事實之證據，係指足以認定被告確有犯罪行為之
    積極證據而言，該項證據自須適合於被告犯罪事實認定，始得採為斷罪資料。又
    苟未能發現相當證據，或證據不足以證明，自不能以推測或擬制之方法，以為裁
    判基礎，亦分別有最高法院二十九年度上字第三一○五號及同院四十年度台上字
    第八六號判例意旨可資參照。
三、公訴人認被告等涉有違反就業服務法犯行者，無非係以證人ＡＮＧＥＬＡ於警訊
    中所為之證述，並佐以ＡＮＧＥＬＡ能對其工作地點敘述甚詳，又被告丙○○辯
    稱ＡＮＧＥＬＡ僅到其住處玩與常情不符等為主要論據。惟訊據被告等均堅決否
    認犯行，被告丙○○辯稱：丁○○曾帶ＡＮＧＥＬＡ來過伊家，但因二人言語不
    通，故ＡＮＧＥＬＡ自己一人打電話等語；被告丁○○則辯稱：僅有於ＡＮＧＥ
    ＬＡ休假時帶她至被告丙○○家作客，ＡＮＧＥＬＡ並沒有為被告丙○○工作；
    又伊不認識被告乙○○，豈有可能介紹至乙○○處工作等語；被告乙○○、甲○○○二人則均表示不知ＡＮＧＥＬＡ有何未經許可受僱工作之情事。經查：證人
    ＡＮＧＥＬＡ於本院訊問中結證稱：伊未曾至乙○○店內工作，僅曾由丁○○帶
    至丙○○家作客，伊有在丙○○家洗澡、打電話，但並無工作，在警訊時因為警
    察認為伊可能為逃逸勞工，因怕遭警將之遣反而配合警察意思陳述，當時所言並
    不實在等語（見本院九十年三月二十八日訊問筆錄）。證人ＡＮＧＥＬＡ於警訊
    及本院中所為證述雖不一致，但ＡＮＧＥＬＡ於本院訊問中所為證述，係於本院
    告知其作證義務及法律責任後，由其出於己意而為之陳述，除任意性得以確保外
    ，在訊問程序中更使被告等有對證人詰問之機會，所得之證述內容當比其於警訊
    時與被告間各別訊問所得之內容較為可信。而核ＡＮＧＥＬＡ於本院中所證述之
    情節均與被告所述內容相符，是見被告等所辯非虛。又ＡＮＧＥＬＡ於警訊時曾
    證稱，伊在永和市○○路二八七號之飲食店，受「老闆娘」指示工作，則何以能
    據為被告乙○○未經許可僱用其工作之佐證？是其於警訊時所為之證詞，應不得
    遽而做為論斷被告等犯行之依據。又公訴人認為被告丙○○既辯稱ＡＮＧＥＬＡ
    至其家中玩，然以二人既無互動之事實，如何能「玩」，而推認其所辯不實，然
    被告丙○○自始均堅稱ＡＮＧＥＬＡ在其住處一人看電視、打電話等語，則以被
    告丙○○與ＡＮＧＥＬＡ無法以言語溝通，則ＡＮＧＥＬＡ自己打電話、看電視
    ，而未與被告丙○○「玩」，難認與情理不符，雖被告丙○○真意係「ＡＮＧＥ
    ＬＡ至其家作客」，而誤用為「至其家玩」等語句，言詞固未稱精確，但仍可由
    其始末陳述中推知其真意，是不能僅以其中不精確之隻字片語，推認其所辯全部
    不實在。惟公訴意旨竟憑被告丙○○所用「玩」之不精確用語而推認其犯行，自
    非允適。此外，復查無其他積極證據足證被告等涉有檢察官所指本件犯行，揆以
    前揭說明意旨，自應為被告等無罪之諭知。
據上論斷，應依刑事訴訟法第三百零一條第一項，判決如主文。
本案經檢察官伍逸康到庭執行職務。
中      華      民      國      九十      年      四      月     六     日
                                  臺灣板橋地方法院刑事第六庭
                                          法  官  林漢強
右正本證明與原本無異。
如不服本判決，應於判決送達後十日內，向本院提出上訴狀。
                                          書記官  黃大千
中      華      民      國      九十      年      四      月     六     日


司法院資訊處製作；財團法人民間司法改革基金會備份。
